# 请教陈版主，三供一业改造期运行维护费的会计处理

提问人：刘小牛快跑 时间：2020-05-03 17:33:02
陈版主，您好，
背景：
因三供一业改革，物业公司接受了一批国企老旧小区的物业服务项目，其中物业分离移交协议里约定了物业服务收费标准，改造期运行维护费，及维修改造费用（维修改造按代收代付处理）。而改造期运行维护费包括：前期筹备费、安全隐患排查、防护及临时整改费、其它运行维护费等，在移交时一次性支付，并约定了改造期为 2 年，物业服务提供期间为 5 年，若物业公司提前终止物业服务，需按尚未履约时限，按比例退还改造期运行维护费给移交方国企。
一般来说，物业基础服务包括保安、清洁、绿化及维修保养服务，由于这些老旧小区的物业设备老旧，设施维护成本较高，且这些小区的物业服务定价一般低于市场价，物业费征收难度较大。且一次性收到的改造期运行维护费明显高于改造期发生的维护成本。物业公司从业务实质出发，认为除前期筹备费之外的其他改造期运行维护费实质上是对物业公司日常经营成本的补偿，按服务提供期间分摊确认为收入。
问题：
想咨询一下除前期筹备费之外的其他改造期运行维护费在按照服务期而非改造期摊销的可行性，谢谢

回答人：chenyiwei
关键是如何运用实质重于形式原则确定“除前期筹备费之外的其他改造期运行维护费实质上是对物业公司日常经营成本的补偿”，有无充分、适当的证据佐证这一判断，且该部分金额能够可靠计量。在满足该条件的前提下，可以这样处理。